---

title: "Regresiones"
author: "Mayo & García"
date: "9/7/2022"
output: html_document

---


#### *Regresion Lineal*

##### Si bien mediante las correlaciones podemos medir la relación entre dos variables, las regresiones nos permitirán predecir una variable a partir de otra.

*Ejemplo. Podemos intentar predecir los niveles de estrés a partir del tiempo que falta para brindar una charla*

##### Se espera que la relación sea inversa (cuanto menos sea el tiempo hasta la charla, mayor será la ansiedad). Sin embargo está pregunta se puede volver más compleja.

*Ejemplo. Si faltan 10 minutos para que una persona de una charla, qué grado de ansiedad tendrá?* 

##### La esencia de las regresiones lineales recae en la posibilidad de ajustar un modelo a nuestros datos y utilizarlo para predecir los valores de la variable dependiente (VD) a partir de una o más variables independientes (VI). En la regresión el modelo que ajustamos es lineal, lo que significa que resumimos un conjunto de datos con una línea recta. Para hacer predicciones precisas, queremos ajustar un modelo que describa mejor los datos. La regresión lineal permite medir la fuerza de la asociación entre dos variables numéricas. También nos indica en qué dirección (positiva, negativa) ocurre esta asociación y su forma lineal.

##### Cualquier línea recta puede definirse por dos cosas: (1) la pendiente (o gradiente) de la línea (normalmente denotada por b1); y (2) el punto en el que la línea cruza el eje vertical del gráfico (conocido como la intercepción de la línea, b0). Aquí b1 es el gradiente de la línea recta ajustada a los datos y b0 es la intersección de esa línea.

$B_0$ representa el valor de Y cuando X = 0
$B_1$ es la pendiente, incremento en Y cuando X aumenta en una unidad. 


*La formula de regresion simple es* $$ Y_t = B_0 + B_1*X_t + e_t$$

Donde
$X_t$ es la variable independiente
$Y_t$ es la Variable dependiente 
$B_0$ representa el valor de Y cuando X = 0 
$B_1$ representa el cambio de Y por unidad de incremento de X  
$e_t$ es el error asociado  

*Formula sencilla*

$u_y = B_0 + B_1*X$

#####Donde

$u_y$ es el promedio de Y
$B_0$ es el intercepto (valor de $u_y$ cuando $x = 0$)
$B_1$ es la pendiente

---------------------------------------------------------------

### Supuestos

$$
a^2 + b^2 = c^2
$$

------------------------------------------------------------------------



```{r setup, include=FALSE}
knitr::opts_chunk$set(echo = TRUE)
```



```{r cars}
summary(cars)
```



```{r pressure, echo=FALSE}
plot(pressure)
```

